臺灣高等法院高雄分院刑事判決
111年度上訴字第380號
上  訴  人  臺灣高雄地方檢察署檢察官
上  訴  人  
即  被  告  毛首綸



指定辯護人  本院公設辯護人陳信凱  
上列上訴人因違反毒品危害防制條例案件，不服臺灣高雄地方法
院110年度訴字第686號，中華民國111年3月11日第一審判決（起
訴案號：臺灣高雄地方檢察署110年度偵字第12027號、110年度
偵字第12112號），提起上訴，本院判決如下：
    主  文
原判決撤銷。
毛首綸共同運輸第三級毒品，處有期徒刑捌年。扣案如附表所示
之物均沒收。
    事  實
一、毛首綸、「小劉」及不詳國外成員均明知愷他命係毒品危害
    防制條例第2條第2項所列之第三級毒品，並經行政院依懲治
    走私條例第2條第3項授權公告之「管制物品管制品項及管制
    方式」第1條第3款所管制進出口物品，非經許可，不得運輸
    及私運進口，竟於民國110年5月間，基於私運管制物品進口
    及運輸第三級毒品愷他命之犯意聯絡，先由毛首綸提供身分
    證資料及聯絡電話（即附表編號3所示門號）、收件地址予
    「小劉」作為自海外寄送包裹之收件資訊，以毛首綸為收件
    人負責收件，再以「小劉」提供如附表編號3（含附表編號5
    所示SIM卡）之行動電話，專供毛首綸與「小劉」聯繫海外
    包裹取件、交件事宜，並以其所有如附表編號4所示行動電
    話（含SIM卡）與快遞業者聯繫取件事宜，另由「小劉」聯
    繫法國之不詳成員，將附表編號1所示愷他命毒品4包夾藏在
    4個婚紗照相框，裝入附表編號2所示紙箱包裏（下稱系爭包
    裏）後，以「Kaloe Lee」之名義，在法國將上揭夾藏愷他
    命毒品之系爭包裏委由不知情之快遞業者聯邦國際快遞有限
    公司(下稱FedEx)自法國運送至臺灣，並指定收件人為毛首
    綸，以上開行為分擔方式，共同自法國寄送夾藏愷他命毒品
    之系爭包裏至臺灣。嗣上開紙箱包裹（主提單號碼000-0000
    0000，分提單號碼000000000000）於110年5月17日運抵臺灣
    桃園機場而入境我國，經財政部關務署臺北關於翌日實施查
    驗後，發現系爭包裏之婚紗照相框內夾藏如附表編號1所示
    第三級毒品愷他命(合計淨重3,923.22公克，純度75.88%，
    合計純質淨重2,976.94公克)而予以查扣，報由調查局及警
    方調查後，經法務部調查局南部地區機動工作站分別於110
    年5月25日、同年6月10日查扣被告所有如附表編號3至5所示
    行動電話，而查獲全情。
二、案經法務部調查局南部地區機動工作站、高雄市政府警察局
    鼓山分局報告臺灣高雄地方檢察署檢察官偵查起訴。
    理  由
壹、證據能力部分
一、按被告以外之人於審判外之陳述，雖不符刑事訴訟法第159
    條之1至之4等4條之規定，而經當事人於審判程序同意作為
    證據，法院審酌該言詞陳述或書面陳述作成時之情況，認為
    適當者，亦得為證據；當事人、代理人或辯護人於法院調查
    證據時，知有刑事訴訟法第159條第1 項不得為證據之情形
    ，而未於言詞辯論終結前聲明異議者，視為有前項之同意，
    同法第159條之5定有明文。立法意旨在於傳聞證據未經當事
    人之反對詰問予以核實，原則上先予排除；惟若當事人已放
    棄反對詰問權，於審判程序中表明同意該等傳聞證據可作為
    證據；或於言詞辯論終結前未聲明異議，基於尊重當事人對
    傳聞證據之處分權，及證據資料愈豐富，愈有助於真實發見
    之理念，且強化言詞辯論主義，使訴訟程序得以順暢進行，
    上開傳聞證據亦均具有證據能力。查本判決所引具傳聞性質
    之審判外供述證據，檢察官、上訴人即被告（下稱被告）及
    辯護人於本院準備程序中均表示同意有證據能力（見本院卷
    第72頁），且迄於言詞辯論終結前亦未聲明異議。本院審酌
    各該傳聞證據作成時之情況，認均與本件待證事實具有關聯
    性，且查無證據足以證明言詞陳述之傳聞證據部分，陳述人
    有受外在干擾、不法取供或違反其自由意志而陳述之情形；
    書面陳述之傳聞證據部分，亦無遭變造或偽造之情事；衡酌
    各該傳聞證據，作為本案之證據亦屬適當，自均得為證據，
    而有證據能力。
二、另本判決引用之非供述證據部分，查無實施刑事訴訟程序之
    公務員違法取證之情事，依刑事訴訟法第158 條之4 之反面
    解釋，亦有證據能力。
貳、實體部分
一、認定事實所憑證據及理由　
　　訊據被告毛首綸矢口否認有何運輸第三級毒品犯行，辯稱：
    我只是幫「小劉」代收婚紗照，並不知道系爭包裹內夾藏有
    扣案之愷他命毒品等語。辯護人則以：運輸第三級毒品愷他
    命係重罪，如被告參與犯行，大可隱匿真實姓名，避免遭檢
    警查獲，由被告以真實姓名收件，且無被告向「小劉」收取
    對價之證據以觀，可認被告主觀上對於系爭包裏夾藏愷他命
    毒品並無認識，而與「小劉」間無犯意聯絡等語，為被告辯
    護。經查：
㈠、被告於前述時間，提供身分證資料、聯絡電話（即附表編號3
    所示門號）及收件地址予「小劉」作為自海外寄送包裹之收
    件資訊，以被告為收件人負責收件，並以「小劉」提供如附
    表編號3（含附表編號5所示SIM卡）之行動電話，專供被告
    與「小劉」聯繫海外包裹取件、交件事宜，及以其所有如附
    表編號4所示行動電話（含SIM卡）與快遞業者聯繫取件事宜
    ，另經「小劉」聯繫安排不詳國外成員由法國寄出系爭包裹
    ，並委由不知情之快遞業者FedEx承運，於110年5月17日將
    系爭包裏運抵臺灣桃園機場而入境我國，而經財政部關務署
    臺北關於翌日實施查驗後，發現系爭包裏之婚紗照相框內夾
    藏如附表編號1所示之物而予以查扣，報由調查局及警方調
    查後，經南機組分別於110年5月25日、同年6月10日查扣被
    告所有如附表編號3至5所示行動電話等情，業據被告就上開
    客觀事實供承屬實（見訴卷第41至42頁），並有財政部關務
    署臺北關扣押貨物收據及搜索筆錄（偵一卷第101頁）、艙
    單資料查詢結果清表（偵一卷第247頁）、FedEx快遞個案委
    任書（偵一卷第21頁）、南機組110年5月25日、6月10日搜
    索扣押筆錄、扣押品收據、扣押物品目錄表（見數採一卷第
    9至17頁、警卷第30至39頁）、附表編號1至5所示扣押物照
    片（偵一卷第93至96頁、第231至238頁）、附表編號4所示
    行動電話通話紀錄翻拍照片4張（偵一卷第49頁，被告與聯
    絡人「888」即「小劉」多次以Facetime通訊軟體聯絡）在
    卷可稽；又附表編號1所示之物，經具有毒品鑑驗專業之法
    務部調查局鑑定，檢出含有第三級毒品愷他命，合計淨重3,
    923.22公克，純度75.88%，合計純質淨重2,976.94公克，亦
    有法務部調查局110年7月14日調科壹字第11023205890號鑑
    定書附卷可佐（警卷第63頁）。是此部分客觀事實，堪予認
    定。
㈡、被告雖辯稱僅係為「小劉」代收婚紗照，不知系爭包裏夾藏
    愷他命毒品等語。惟關於「小劉」何以不自己收件乙節，被
    告於110年5月25日警詢供稱：「小劉」於110年5月初某日晚
    上到我家，表示要跟女朋友結婚，從法國寄一件婚紗照來臺
    灣，因為他身分特殊不方便接收包裹，請我提供資料代收等
    語（警卷第3至4頁）；復於110年5月25日偵訊時供稱：我也
    不知道「小劉」身分特殊的意思為何，他沒有跟我說，他跟
    我說他身分特殊，不方便接受包裹等語（偵一卷第140頁）
    ；嗣於111年2月16日原審審理中先供稱：我不知道「小劉」
    可以自己收包裹，為何非要我幫忙收等語（訴卷第67頁）；
    其後又改稱：我認為「小劉」是通緝犯，怕遭警察逮捕而不
    能收包裹等語（訴卷第70至71頁）；可見被告對於「小劉」
    為何不能親自收受系爭包裹之原因，始終無法清楚交代。又
    據被告於警詢供稱：我曾經跟「小劉」要手機號碼跟Line帳
    號，但「小劉」都不給我，我不知道「小劉」的真實姓名等
    語（警卷第4頁），足認被告與「小劉」間並非熟識之人，
    更遑論有何特殊信賴關係存在。再依被告於警詢中供稱：曾
    從事修理怪手、迴轉壽司服務員、賣肉圓、水電工等職業，
    目前則擔任鷹架工約2年，曾透過網路購物購買從大陸地區
    寄送到臺灣之商品等語（警卷第2至3頁），可知被告係具有
    相當智識及社會經驗，顯然知悉一般人如有領取海外包裹之
    需求，本可直接寄交住居所或方便領取之處候領，並無委託
    無信賴關係之人為收件人並提供地址代為領取之必要。承上
    各情觀之，被告辯稱僅係出名為「小劉」代為領取婚紗照，
    又始終無法提出「小劉」之真實身分，顯與一般人之生活經
    驗不符，所為辯解已難取信於人。
㈢、觀諸系爭包裏夾藏愷他命之淨重合計3,923.22公克，純度75.
    88%，純質淨重2,976.94公克，毒品數量甚鉅，若順利通關
    流入市面交易，其不法獲利可觀，惟一旦遭海關查獲，相關
    涉案成員亦將面臨最輕本刑7年以上有期徒刑之重刑追訴，
    則為確保本案犯罪計畫成功，其犯罪分工實無可能將系爭包
    裏交由無信賴關係且就案情毫無所悉之人代為收件，蓋此舉
    不僅難以掌控毒品去向，且徒增遭查獲曝露身分之風險。承
    上所述，被告既身為系爭包裏之收件人；而其所辯係為不知
    真實身分且無信賴關係之「小劉」代收婚紗照，顯與常情不
    符，亦如前述；佐以系爭包裏自法國寄出後，被告持續於Fe
    dEx網頁上追縱系爭包裏之運送進度，而有一般貨主之積極
    追蹤貨物行為，顯非單純提供收件人名義代為收貨而已，此
    有被告持用如附表編號4所示行動電話之上網截圖在卷可稽
    （偵一卷第47、179、182頁），益徵被告辯稱僅係為「小劉
    」代收婚紗照之說詞，並非實情；至此已堪認定被告就系爭
    包裏夾藏愷他命毒品乙節，在主觀上應有認識且同意參與行
    事。
㈣、又被告供稱係以「小劉」交付之扣案如附表編號3、5所示行
    動電話以Facetime通訊軟體相互聯絡，該行動電話內名稱「
    888」之聯絡人即為「小劉」，其如果收到系爭包裏，會以
    該行動電話聯絡「小劉」過來拿等語（警卷第4、5、9頁）
    ，並有卷內被告與聯絡人「888」即「小劉」以Facetime多
    次聯絡之通聯紀錄手機畫面截圖可佐（偵一卷第49頁）；而
    被告平時係使用扣案如附表編號4所示行動電話（含門號000
    0000000），其於110年5月24日有以該門號聯絡家人及向Fed
    Ex查詢系爭包裏遞送進度等情，除據被告供承在卷外（警卷
    第2、5頁），亦有被告上開0000000000門號經南機組依法執
    行通訊監察之通訊監察譯文及通訊監察書附卷可憑（偵一卷
    第51至55、113至115頁）。參酌被告未持自己平時使用之行
    動電話門號聯繫「小劉」，反而以「小劉」交付之行動電話
    門號專門與其一對一聯絡使用，被告與「小劉」刻意以此規
    避查緝之方式聯絡系爭包裏寄送之收件、交件事宜，亦可見
    被告與「小劉」均知悉系爭包裏夾藏毒品，而共同以委託國
    際快遞業者自法國運送系爭包裏之方式，藉此運輸其內夾藏
    之愷他命入境我國無訛。
㈤、再者，依被告所使用0000000000門號之通訊監察譯文（偵一
    卷第51至55頁）顯示，被告於110年5月24日聯絡FedEx客服
    人員，自行提供系爭包裏之提單號碼要求查詢遞送進度，經
    客服人員回覆隔日上午9時前會送抵，被告隨即質問：「為
    什麼，啊傳簡訊是說今天捏」、「可是問題你們後來更新的
    資料是在今天啊」等語，經FedEx客服人員表示將為其聯繫
    服務站查明情況，嗣回電予被告答覆稱：因疫情分流上班，
    剛好負責之同事有狀況，明日才可安排遞送系爭包裏，此為
    臨時發生之特殊狀況等語，惟被告不滿系爭包裏遞送遲延而
    接連回稱：「啊不是啊，不是我的問題吧」、「也不是我的
    問題啊」、「問題是你上面訊息傳給我說是今天啊」、「你
    們要明天，但是你們也沒有做任何的後續動作先跟人家講，
    還是我自己查的」、「這就是你們聯邦在做事的態度嗎？」
    、「好，臨時發生，那我請問一下，我要等到明天，那我今
    天跟人家那個耶」、「我看到簡訊就跟我說是今天，就請假
    了」、「好，分流上班，那你們有做通知嗎？」、「臨時？
    那我請問一下，那包裏呢？包裏你們簡訊寄出來啦，我怎麼
    沒有收到？」、「還是你要請你們主管跟我說會比較快？」
    、「我是覺得還是請你們主管跟我那個吧」、「因為我覺得
    這狀況，原本海關那邊卡到就算了」、「進關後你們公司就
    傳簡訊來說6點以前、一定到」、「現在跟我說什麼防疫有
    人確診有狀況所以不能」、「什麼都是我自己去調查」、「
    請你們主管跟我聯絡吧」、「那你確定是明天會到嗎？很確
    定？」等語。觀諸被告於上開對話中一再抱怨FedEx業務服
    務不佳、遞送效率不彰，並表明其已專程請假等待收件，為
    何系爭包裏不能於當日送達？是否確定明日一定送達？過程
    中談及系爭包裏已在海關「卡」到而拖延到貨時間等情，在
    在顯示被告係以貨主自居並急於領取系爭包裏，此節愈見被
    告上開辯解，顯係卸責之詞，要難採信。
㈥、至辯護人為被告辯護：若被告知悉系爭包裹夾藏毒品，當不
    會以真實身分代為取件等語。惟「小劉」等人係以申報系爭
    包裏為婚紗照之掩人耳目方式，企圖利用快遞業者運送系爭
    包裏夾帶愷他命入境，而系爭包裹自海外寄送來臺時，須由
    進口人(即收件人)填寫個案委任書並檢附國民身分證，以便
    委任承運之快遞業者代為辦理進口報關手續，經我國海關查
    驗放行後始得由進口人（即收件人）領取乙情，有被告為收
    取系爭包裹填寫之個案委任書及檢附之被告國民身分證在卷
    可參（偵一卷第21頁）。是以，提供真實身分證件資料作為
    進口報關之用，實為遂行本案運送夾藏毒品之系爭包裹來臺
    以便通關放行之犯罪所必需；況且，系爭包裏形式上非可一
    目瞭然內有夾藏毒品，則出名領件之人雖有遭查緝之風險，
    惟此情乃本案犯罪之分工使然，尚不足憑此援為被告即無參
    與本案運輸毒品之有利事證。
㈦、綜上所述，被告上開解辯，均不足採。從而，本案事證明確
    ，被告犯行，洵堪認定，應依法論科。
二、論罪
㈠、愷他命係毒品危害防制條例第2條第2項第3款所列之第三級毒
    品，復經行政院於91年2月8日以院台衛字第0910005385號公
    告為管制藥品管理條例第3條第2項之第三級管制藥品，而第
    三級管制藥品之製造或輸入，依藥事法第39條之規定，應向
    中央衛生主管機關申請查驗登記，並經核領藥品許可證後，
    始得製造或輸入並為醫藥上使用，倘涉未經核准擅自輸入者
    ，適用藥事法第22條第1項第2款之規定，應屬禁藥（最高法
    院103年度台上字第3026號判決亦同此旨）。惟未經許可而
    輸入之「愷他命」雖同屬公告列管之「毒品」及「禁藥」，
    即其未經許可而擅自輸入，除該當毒品危害防制條例第4條
    第3項之規定以外，亦應併有藥事法第82條第1項輸入禁藥罪
    之適用；然按所謂法規競合，乃指一個犯罪行為而發生單一
    之犯罪結果，因法規之錯綜關係，致同時有數個符合該犯罪
    構成要件之刑罰法條可以適用，基於單一行為處罰一次性之
    原則，與禁止重複評價與充分評價不法之誡命，而依法理擇
    一適用之謂。是倘其法定刑有輕重之別時，依重法優於輕法
    之原則，即應適用較重之法條處斷。準此，被告上開未經許
    可而擅自輸入「愷他命」之行為，固同時該當毒品危害防制
    條例第4條第3項及藥事法第82條第1項之構成要件，惟毒品
    危害防制條例第4條第3項之運輸第三級毒品罪，其法定刑既
    重於藥事法第82條第1項之輸入禁藥罪（法定刑為10年以下
    有期徒刑，得併科1 億元以下罰金），則本此法規競合之重
    法優於輕法原則，即應排斥輕法，而優先適用修正前毒品危
    害防制條例第4條第3項之規定，合先敘明。
㈡、又愷他命除係第三級毒品，併屬行政院依懲治走私條例第2條
    第3項授權公告「管制物品管制品項及管制方法」第1項第3
    款所列之管制進出口物品，不得非法運輸及進口。又毒品危
    害防制條例之運輸毒品罪，以所運輸之毒品實施運送為已足
    ，並不以運抵目的地為完成犯罪之要件，易言之，毒品一經
    起運，犯罪即屬既遂；而懲治走私條例所稱私運，則指未經
    許可，擅自將管制物品自他國、公海等境外，運輸進入我國
    領海、領空等領土而言，一經進入領土，犯罪即屬完成。如
    以船舶運送時，於進入12浬海域之際行為即告既遂，行為人
    嗣採何種方式通關、是否順利通關等，核均與已經成立之犯
    罪，不生影響。本案被告與「小劉」及國外不詳成員共同以
    事實欄所示方式，委由快遞業者FedEx自法國運送夾藏愷他
    命毒品之系爭包裏抵達臺灣桃園機場，雖經財政部關務署臺
    北關查驗後扣押系爭包裏而未能順利通關，惟已屬進入我國
    境內無訛，揆諸前揭說明，其行為自應分別成立毒品危害防
    制條例第4條第3項運輸第三級毒品罪及懲治走私條例第2條
    第1項私運管制物品進口罪，其運輸毒品及私運管制物品之
    行為，應分別自法國起運之際及事後進入我國國境而既遂。
㈢、是核被告所為，係犯毒品危害防制條例第4條第3項之運輸第
    三級毒品罪及懲治走私條例第2條第1項之私運管制物品進口
    罪。被告為運輸而持有第三級毒品愷他命純質淨重達5公克
    以上之低度行為，為其運輸之高度行為所吸收，不另論罪。
    被告與「小劉」及國外不詳成員間有犯意聯絡及行為分擔，
    應論以共同正犯。被告與「小劉」等人委託不知情之快遞業
    者FedEx承運夾藏愷他命之系爭包裏入境我國，為間接正犯
    。被告以一行為同時觸犯運輸第三級毒品及私運管制物品進
    口等2罪，為想像競合犯，應依刑法第55條規定，從一重論
    以運輸第三級毒品罪。
㈣、又按毒品危害防制條例第17條第2項規定，犯同條例第4條至
    第8條之罪於偵查及歷次審判中均自白者，減輕其刑，係為
    鼓勵此類犯罪行為人自白、悔過，並期訴訟經濟、節約司法
    資源而設。而所謂「自白」乃對被告或犯罪嫌疑人對自己之
    犯罪事實「全部」或「主要部分」為肯定供述之謂。本件被
    告於偵查中供稱：「（問：如果是婚紗照，何以不寄送他《
    指「小劉」》那裡，而請你代收？）我有問，但他說他身分
    特殊，我問為什麼身分特殊，該不會是要我收毒品，但他說
    沒有，我也會怕是收到毒品。（問：既然你會害怕是毒品，
    何以還堅持要收？）因為我確認那是婚紗照，所以我才收。
    （問：東西還沒有來之前，你如何確認是婚紗照？）聯邦快
    遞公司有傳簡訊說是婚紗照。」等語（見押一卷第19至20頁
    ），乃辯稱其行為時有向「小劉」確認系爭包裏僅為婚紗照
    而非毒品，且被告於原審及本院仍否認知悉系爭包裏內夾藏
    毒品或預見此可能性，堪認被告於偵查、原審及本院審理時
    始終否認主觀上有運輸毒品之犯意，顯未就本案犯罪事實之
    全部或主要部分為肯定供述，而不符自白之要件，無從依毒
    品危害防制條例第17條第2項規定減輕其刑，附此敘明。
三、上訴論斷　　
㈠、原審據以論處被告罪刑，固非無見。惟查，本案依檢察官所
    舉證據，已足認定被告知情參與運輸第三級毒品愷他命，原
    審未予詳求，認被告僅有私運管制物品之不確定故意，主觀
    上並未預見系爭包裏可能夾藏毒品，所為論理與事證不符，
    因而就被告論以共同犯私運管制物品進口罪（共同犯走私罪
    ），就被告所涉運輸第三級毒品犯行不另為無罪之諭知，並
    據以科處有期徒刑2年，進而未依毒品危害防制條例第19條
    規定沒收附表編號2至4所示之物，其認事用法，均有違誤。
    檢察官上訴意旨，執此指摘原判決不當，為有理由；被告上
    訴意旨，仍否認知悉系爭包裏夾藏毒品，並請求從輕量刑，
    為無理由；自應由本院將原判決撤銷改判。
㈡、爰審酌被告明知第三級毒品愷他命向為我國政府嚴令禁絕流
    通，不得運輸進入我國，竟非法將愷他命運輸入境，助長毒
    品氾濫，且所運輸之愷他命淨重高達約3.923公斤（純質淨
    重約2.976公斤），毒品數量龐大，一旦流入市面，勢將加
    速毒品氾濫，惡性非輕，應予非難；且被告始終辯稱僅為代
    收婚紗照包裏，犯後態度難認良好；兼衡本件毒品未及流入
    市面即遭查獲，尚未實際擴散毒害他人；並考量被告所陳其
    智識程度及經濟生活狀況（見訴卷第74頁、本院卷第100頁
    ）等一切情狀，量處如主文第2項所示之刑。　　
㈢、沒收：
 1、按違禁物，不問屬於犯罪行為人與否，沒收之，刑法第38條
    第1 項定有明文。關於查獲之第三級毒品，毒品危害防制條
    例第18條第1項後段係採取「沒入銷燬」之行政罰，乃專指
    查獲施用或持有之第三級毒品，尚不構成犯罪行為，應依行
    政程序沒入銷燬而言。惟運輸第三級毒品既屬同條例第4條
    第3項所明定之犯罪行為，所查獲之第三級毒品，自屬違禁
    物，應回歸刑法規定沒收之。查扣案如附表編號1所示之愷
    他命係本案被告所運輸之第三級毒品，業經本院認定如前，
    其毒品包裝袋復與內含之第三級毒品難以析離且無析離實益
    ，應整體視為違禁物，均宣告沒收之。至送驗耗損部分之毒
    品因已滅失，爰不另宣告沒收。
 2、按犯毒品危害防制條例第4條之罪者，其供犯罪所用之物，
    不問屬於犯罪行為人與否，均沒收之，毒品危害防制條例第
    19條第1項定有明文。扣案如附表編號2所示包裏係供夾藏附
    表編號1所示愷他命所用，有扣押物照片在卷可稽（偵一卷
    第93至96頁）；附表編號3至5所示行動電話（含SIM卡），
    則為被告持以與「小劉」、快遞業者FedEx聯繫收取系爭包
    裹事宜所用，業據被告供述在卷（警卷第3至4頁、第17頁）
    ，並有通訊監察譯文在卷可佐（偵一卷第51至55頁）；足認
    附表編號2至5所示之物，屬被告所有或與「小劉」等人同有
    事實上處分權，且供被告犯本案運輸第三級毒品罪所用，應
    依毒品危害防制條例第19條第1項規定，均予宣告沒收。
 3、又卷內並無證據可認被告因本案已獲有犯罪所得，自無從宣
    告沒收，併予敘明。
據上論結，應依刑事訴訟法第369條第1項前段、第364條、第299
 條第1 項前段，判決如主文。
本案經檢察官王朝弘提起公訴，檢察官林敏惠提起上訴，檢察官
許月雲到庭執行職務。
中　　華　　民　　國　 111　　年　　9 　　月　　 8　　日
                  刑事第八庭    審判長法  官  邱明弘
                                      法  官  黃宗揚
                                      法  官  林書慧
以上正本證明與原本無異。
如不服本判決應於收受本判決後20日內向本院提出上訴書狀，其
未敘述上訴理由者，並得於提起上訴後20日內向本院補提理由書
狀（均須按他造當事人之人數附繕本）「切勿逕送上級法院」。
中　　華　　民　　國　　111 　年　　9 　　月　　8 　　日
　　　　　　　　　　　　　　　　　　　書記官  林昭吟
◎、附錄本判決論罪科刑法條
《毒品危害防制條例第4條第3項》
製造、運輸、販賣第三級毒品者，處7年以上有期徒刑，得併科
新臺幣1千萬元以下罰金。
《懲治走私條例第2條第1項》
私運管制物品進口、出口者，處7年以下有期徒刑，得併科新臺
幣3百萬元以下罰金。
前項之未遂犯罰之。
◎、附表：
編號 物品名稱 數量 備註  1 愷他命  4包 淨重3,923.22公克，驗餘淨重3,923.08公克，純度75.88%，純質淨重2,976.94公克（法務部調查局110年7月14日調科壹字第11023205890號鑑定書，警卷第63頁；法務部調查局南部地區機動工作站110年度安保字第618號扣押物品清單，偵一卷第217至220頁）  2 包裹 1箱   3 iPhone行動電話 1支 IMEI：000000000000000號（數採二卷第17頁）  4 iPhone行動電話 1支 IMEI：000000000000000號，含門號0000000000號SIM卡1張（數採二卷第17頁）  5 SIM卡 1張 0000000000-00000-00000（警卷第39頁） 

◎、卷宗名稱及代號索引：
簡稱代號 卷宗名稱 警卷 高雄市政府警察局鼓山分局高市警鼓分偵字第11072042900號刑案偵查卷宗 偵一卷 臺灣高雄地方檢察署110年度偵字第12027號 偵二卷 臺灣高雄地方檢察署110年度偵字第12112號  臺灣高雄地方檢察署110年度查扣字第886號 數採一卷 臺灣高雄地方檢察署110年度數採字第55號 數採二卷 臺灣高雄地方檢察署110年度數採字第56號 聲他卷 臺灣高雄地方檢察署110年度聲他字第1018號 押一卷 臺灣高雄地方法院110年度聲羈字第169號 押二卷 臺灣高雄地方檢察署110年度偵聲字第157號 訴卷 臺灣高雄地方法院110年度訴字第686號 本院卷 臺灣高等法院高雄分院111年度上訴字第380號卷